【裁判字號】    89,訴,815
【裁判日期】    891229
【裁判案由】    違反電信法
【裁判全文】
臺灣彰化地方法院刑事判決                          八十九年度訴字第八一五號
    公  訴  人  臺灣彰化地方法院檢察署檢察官
    被      告  甲○○
右列被告因違反電信法案件，經檢察官提起公訴 (八十九年度偵字第五０四二號)，
本院判決如左：
    主      文
甲○○連續意圖為自己不法之利益，以無線方式，盜用他人電信設備通信，處有期徒
刑伍月。
    事      實
一、甲○○於民國八十六年六月間之前某日夜間，在丁○○所經營位於彰化縣彰化市
    水尾莊八十一之十六號「明順鋼鐵股份有限公司」內一處洗水台旁，拾獲丁○○
    所有而遺落之電話號碼000－000000號行動電話一具，竟萌生意圖為自
    己不法之所有，將之據為所有（侵占遺失物罪之追訴期間因不行使而消滅）；並
    另基於意圖為自己不法利益之概括犯意，拾獲該行動電話後，於八十六、八十七
    年間，明知其未經前開行動電話原租用人丁○○之同意或授權，並無使用該行動
    電話號碼之權利，竟連續在彰化縣和美鎮○○里○○路七號住處等地點，盜用撥
    打通話多次予丙○○、魏榮宏等人，讓中華電信股份有限公司（以下簡稱中華電
    信公司）行動電話之通信系統陷於錯誤，對於客戶予以接收，提供服務，而獲有
    財產上之不法利益。迄於八十七年五月二十五日丁○○查覺其電話費用異常，經
    向中華電信公司調閱八十七年三、四月之國內及國際長途話費清單核對後，發現
    有異，向中華電信公司檢舉因而查獲，始知上情。
二、案經台灣台中地方法院檢察署檢察官自動檢舉呈請台灣高等法院台中分院檢察署
    檢察長核轉臺灣彰化地方法院檢察署檢察官偵查起訴。
    理    由
一、訊據被告甲○○否認上情，辯稱伊並未拾獲及盜用被害人丁○○上開000－0
    00000號行動電話，伊不會使用行動電話，以前於台灣台中地方法院審理時
    曾承認撿獲被害人之行動電話，是因為乙○○涉此該案為被告，因徐某曾有恩於
    被告，被告為圖報答始予承擔罪責等語。
二、惟查，右揭犯罪事實，業據被告於偵查中坦承不諱，核與被害人丁○○及證人丙○○於台灣台中地方法院八十八年度訴字第二九七號及台灣台中地方法院檢察署
    八十七年度偵字第二Ｏ六六四號陳述之情節相符，復有中華電信公司國內及國際
   長途話費清單附卷可稽，足徵被告以前供述屬實。雖被告於審理中翻異前詞，惟
    查，被告於台灣台中地方法院上開案件中與該案被告乙○○隔離訊問時，被告供
    稱：「該行動電話在乙○○之工廠洗手台撿到的」、「並沒有為乙○○承擔罪責
    」。而乙○○於該案及本院審理時亦稱：「被告於乙○○在彰化市工廠工作時，
    有一天晚上前來，於檢察官起訴乙○○時，被告始講出當時他有撿獲一支行動電
    話」、「並有沒要被告替伊承擔罪責之事，被告亦未積欠伊人情」等語。又若被
    告所言替乙○○承擔罪責屬實，始於台灣台中地方法院八十八年度訴字第二九七
    號一案中虛偽作證，惟該案之被告乙○○於八十八年十一月三十日判決無罪後，
    被告何以在台灣彰化地方法院檢察署檢察官八十九年七月二十日訊偵時，又供承
    撿獲該行動電話及予盜用之事實？顯見被告事後辯解，係卸責之詞，不足採信，
    被告犯行堪予認定。
三、核被告所為，係犯電信法第五十六條第一項之意圖為自己不法之利益，以無線方
    式，盜用他人電信設備通信罪。又其先後多次之盜用犯行，時間緊接，犯意概括
    ，所犯構成要件相同，為連續犯，依刑法第五十六條之規定，應以一罪論，並加
    重其刑。爰審酌被告犯罪之動機、目的、手段、所生之危害及犯罪後之態度等一
    切情狀，量處如主文所示之刑，以示懲儆。至被告另涉刑法第三百三十七條之侵
    占遺失物罪，惟按該罪乃五百元以下罰金之罪，依刑法第八十條第一項第五款、
    第二項之規定，自犯罪成立時起算一年內，該罪之追訴期間因不行使而消滅，經
    查，本件犯罪時間為八十六年間，迄今被告已逾前揭追訴期間，自不得加以訴追
    ，此為檢察官已於起訴書敘明。此部分與已起訴部分屬裁判上一罪關係，故不另
    為免訴之判決。
據上論斷，應依刑事訴訟法第二百九十九條第一項前段，電信法第五十六條第一項，
刑法第十一條前段、第五十六條，判決如主文。
本案經檢察官陳燕瑩到庭執行職務。
中    華    民    國    八十九        年      十二    月    廿九        日
                                臺灣彰化地方法院刑事第二庭
                                    法      官  王  鏡  明
右正本證明與原本無異。
如不服本判決，應於送達後十日內向本院提出上訴狀( 須附繕本 )。
告訴人或被害人對於判決如有不服具備理由請求檢察官上訴者，其上訴期間之計算係
以檢察官收受判決正本之日期為準。
                     法院書記官  于  淑  真
中    華    民    國      九十        年       一     月      四        日
電信法第五十六條第一項
意圖為自己或第三人不法之利益，以有線、無線或其他電磁方式，盜接或盜用他人電
信設備通信者，處五年以下有期徒刑、拘役或併科新台幣十五萬元以下罰金。


司法院資訊處製作；財團法人民間司法改革基金會備份。
